【裁判字號】    85,台上,856
【裁判日期】    850214
【裁判案由】    竊盜
【裁判全文】
最高法院刑事判決                                八十五年度台上字第八五六號
    上訴人  甲○○
右上訴人因竊盜案件，不服台灣高等法院高雄分院中華民國八十四年十一月九日第二
審更審判決（八十四年度上更(二)字第一四七號，起訴案號：台灣高雄地方法院檢察署
八十二年度偵字第二八七三號），提起上訴，本院判決如左：
    主  文
上訴駁回。
    理  由
按刑事訴訟法第三百七十七條規定：上訴於第三審法院，非以判決違背法令為理由，
不得為之。是提起第三審上訴，應以原判決違背法令為理由，係屬法定要件，且必須
依據卷內資料為具體之指摘，並足據以辨認原判決已具備違背法令之形式，始屬相當
。本件原判決論處上訴人連續踰越安全設備，於夜間侵入住宅竊盜罪刑，業已明所
憑之證據及認定之理由；對於上訴人辯稱：警訊時之自白係受刑求而為不實之供述，
及伊因受共犯蘇仁宗之託，代為承擔罪責，扣案之贓物亦係蘇仁宗所託放，伊於民國
八十一年五月至十月受僱在台北工作，旋即返回金門，至八十一年十一月五日再回台
灣，又於八十二年一月十六日至十八日返回金門，不可能在該段時間內於高雄等地行
竊等語，認為係卸責之詞不足採信，亦已依據調查之結果，詳予指駁。上訴意旨徒憑
己意，仍執陳詞否認犯罪，而為事實上之爭辯，置原判決之明白論斷於不顧，並就原
審採證認事職權之行使，漫事指摘，難謂已符合首揭法定上訴要件。又上訴意旨另謂
：伊前案所受有期徒刑於七十六年十二月三十一日執行完畢，本案係於八十二年一月
二十日為警查獲，已逾五年，原判決論以累犯不當云云。惟按連續犯為裁判上一罪，
只須連續行為中，任一行為終了之日，在前案所受有期徒刑之執行完畢五年之內，即
應成立累犯。原判決係認定上訴人前因竊盜案件，經判處有期徒刑一年二月，於七十
六年十二月三十一日執行完畢，又自八十一年六月間起至八十二年一月二十日止，連
續多次為本件竊盜犯行。則原判決論以累犯，顯無上訴意旨所指適用法則不當之違背
法令情形。依上說明，本件上訴違背法律上之程式，應予駁回。末按本件雖係刑事訴
訟法第三百七十六條第二款所列之案件，惟於修正刑事訴訟法施行前，原得上訴於第
三審法院，且已繫屬於法院，依刑事訴訟法施行法第五條第一項規定，仍應依施行前
之法定程序終結之，附此明。
據上論結，應依刑事訴訟法第三百九十五條前段，判決如主文。
中      華      民      國    八十五    年      二      月     十四     日
                              最高法院刑事第五庭
                                  審判長法官  黃  劍  青
                                        法官  王  景  山
                                        法官  林  增  福
                                        法官  林  文  豐
                                        法官  邵  燕  玲
      右正本證明與原本無異
                                              書  記  官
中      華      民      國    八十五    年      二      月    二十六    日


司法院資訊處製作；財團法人民間司法改革基金會備份。
